臺灣臺中地方法院臺中簡易庭小額民事判決
110年度中小字第4297號
原      告  劉宴綾  
被      告  堉舜國際文化事業股份有限公司

法定代理人  高意媗  
訴訟代理人  陳靚    
上列當事人間返還價金事件，於民國111年1月13日言詞辯論終結
，本院判決如下：
    主      文
原告之訴駁回。
訴訟費用新臺幣壹仟元由原告負擔。
　　事實及理由
一、原告主張：原告經由被告架設之廣告網站向被告購買英文教
    材（下稱系爭教材），並於民國110年6月7日以刷卡方式支
    付教材費用新臺幣（下同）6萬4000元，原告已於110年6月2
    3日繳付上開信用卡款項。詎原告於收受系爭教材後，發現
    被告所寄之課本18本及線上教學內容係針對發音、單字，不
    符原告線上教學之需求，乃向被告要求解除契約，然遭被告
    拒絕原告。被告係乘原告急迫、輕率、無經驗情況下欺騙原
    告刷卡而使原告購買系爭教材，屬暴利行為，原告自得撤銷
    本件買賣行為，依不當得利之法律關係請求被告返還原告已
    給付之買賣價金6萬4000元等語，並聲明：被告應給付原告6
    萬4000元。
二、被告則以：被告係於110年6月7日，依據原告留存於被告處
    之聯絡資料，以電話通訊方式撥打原告手機，向原告介紹被
    告所販售之圖像英文教材，被告多次於通話過程中反覆告知
    原告係購買教材自主學習，且原告購買系爭教材後，被告會
    提供免付費線上家教專線之售後服務，以供原告複習、練習
    、問問題之用，原告可於服務時間内撥打服務專線，即有人
    員進行服務，則原告已明確知悉系爭教材係購買教材自主學
    習，若需售後服務可於服務時間内撥打服務專線，並無原告
    所稱之「會排時間線上教學」情事。又被告於向原告介紹系
    爭教材之訂購方式時，向原告說明買賣價金之給付方式為線
    上刷卡一次付款，被告於同日經由原告同意授權以其持有之
    玉山信用卡刷卡給付買賣價金6萬4000元後，於110年6月9日
    將系爭教材送達原告指定之處所，另被告於110年6月7日向
    原告介紹系爭教材及訂購方式時，亦明確告知原告在7天内
    可以全額退費。惟被告於110年7月26日始接獲原告撥打服務
    專線告知解除契約，已逾消費者保護法第19條規定之7日解
    除契約時間，故原告已無系爭教材買賣契約之解除權等語置
    辯，答辯聲明：⑴駁回原告之訴。⑵如受不利判決，願供擔保
    請准宣告假執行。
三、得心證之理由：
　㈠按因故意或過失，不法侵害他人之權利者，負損害賠償責任
    ，民法第184條第1項前段定有明文。依此項侵權行為之成立
    ，須行為人因故意過失不法侵害他人權利，亦即行為人須有
    不法行為，具備歸責性、違法性，且不法行為與損害間有因
    果關係，始能成立。又民事法上所謂詐欺云者，係謂欲相對
    人陷於錯誤，故意示以不實之事，令其因錯誤而為意思之表
    示（最高法院18年上字第371號判例參照）。次按當事人主
    張有利於己之事實者，就其事實有舉證之責任，民事訴訟法
    第277 條前段亦有明文。依此規定，主張侵權行為損害賠償
    請求權之人，對於侵權行為之成立要件應負舉證責任。又民
    事訴訟如係由原告主張權利者，應先由原告負舉證之責，若
    原告先不能舉證，以證實自己主張之事實為真實，則被告就
    其抗辯事實即令不能舉證，或其所舉證據尚有疵累，亦應駁
    回原告之請求（最高法院17年上字第917號判例參照）。原
    告主張遭被告欺騙告知其信用卡卡號刷卡云云，然觀之被告
    提出兩造電話錄音譯文，被告人員以電話向原告推銷系爭教
    材，並向原告說明教材內容、金額及刷卡方式，由原告告知
    其信用卡銀行、卡號，被告人員刷卡完畢並告知原告刷卡成
    功，原告亦向被告人員詢問確認刷卡金額為6萬4000元及於
    下期信用卡帳單繳款（見卷第43-59、74-77頁），並無以不
    實之事，使原告陷於錯誤而為意思之表示，原告主張係遭被
    告騙取信用卡號刷卡致受損害云云，並不足採。
　㈡按法律行為，係乘他人之急迫、輕率或無經驗，使其為財產
    上之給付或為給付之約定，依當時情形顯失公平者，法院得
    因利害關係人之聲請，撤銷其法律行為或減輕其給付。前項
    聲請，應於法律行為後1年內為之，民法第74條第1、2 項定
    有明文。查本件電話推銷英語學習教材買賣，就原告而言，
    並無何急迫需要，原告年逾7旬，任職印刷公司副理退休，
    就買賣契約成立非無經驗，難認被告係乘原告之急迫、無經
    驗與之訂約。再所稱輕率，係指行為人對於其行為之結果，
    因不注意或未熟慮，不知其對於自己之意義而言。被告人員
    電話推銷系爭教材，已向原告說明教材內容、所提供家教服
    務及價金，並告知原告「如果你收到齁，啊老師親自教你怎
    麼用，結果你還覺得不好學，那麼我們7天內是可以全額退
    費的，全部退錢給你的」（見卷第68頁），顯已告知原告依
    此通訊交易訂立契約，得行使消費者保護法第19條第1項規
    定解除契約之權利，原告知悉系爭教材不合需求可於7日內
    主張解約退費，若超過7日則不得任意主張解約退費，難認
    被告係乘原告輕率與之締約，原告主張依民法第74條第1項
    規定撤銷買賣契約，依不當得利法律關係請求被告返還價金
    ，亦無理由。
四、從而，原告依侵權行為、民法第74條第1項及不當得利規定
    ，請求被告給付6萬4000元，為無理由，應予駁回。
五、本件事證已臻明確，兩造其餘攻擊防禦之方法，核與判決之
    結果不生影響，無庸逐一論究，併此敘明。
六、據上論結，本件原告之訴為無理由，依民事訴訟法第436條
    之19第1項、第78條，判決如主文。
中　　華　　民　　國　　111 　年　　2 　　月　　24　　日
                  臺灣臺中地方法院臺中簡易庭
　　　　　　　　　               法  官   熊祥雲
以上正本係照原本作成。
如不服本判決，應於送達後20日內，以判決違背法令為理由，向
本院提出上訴狀並表明上訴理由（上訴理由應表明一、原判決所
違背之法令及其具體內容；二、依訴訟資料可認為原判決有違背
法令之具體事實），如於本判決宣示後送達前提起上訴者，應於
判決送達後20日內補提上訴理由書（須附繕本）。如委任律師提
起上訴者，應一併繳納上訴審裁判費。
中　　華　　民　　國　　111 　年　　2 　　月　　24　　日
                                  書記官  王麗麗